ru: Оборудование и технические изделия > Инструменты > Измерительные инструменты и датчики > Измерительные приборы: Глубиномеры; Манометры; Термометры
fi: Rakentaminen > Työkalut > Mittarit ja anturit > Mittarit: Syvyysmittarit; Painemittarit; Lämpötilamittarit
it: Articoli di ferramenta > Utensili > Strumenti/sensori misurazione > Misuratori: Indicatori di profondità; Manometri; Indicatori di temperatura
pt-BR: Ferragens > Ferramentas > Sensores e ferramentas para medição > Manômetros: Medidores de profundidade; Medidores de pressão; Medidores de temperatura
zh-CN: 五金/硬件 > 工具 > 测量工具与传感器 > 量规: 深度计; 压力表; 温度表
en: Hardware > Tools > Measuring Tools & Sensors > Gauges: Depth Gauges; Pressure Gauges; Temperature Gauges
ko: 철물 > 도구 > 측정 도구/센서 > 게이지: 깊이 게이지; 압력 게이지; 온도 게이지
tr: Hırdavat > Aletler > Ölçüm Aletleri ve Sensörler > Ölçüm Aletleri: Derinlik Göstergeleri; Basınç Ölçerler; Sıcaklık Göstergeleri
hu: Hardver > Szerszámok > Mérőeszközök és érzékelők > Mérők: Mélységmérők; Nyomásmérők; Hőmérsékletmérők
vi: Phần cứng > Công cụ > Công cụ đo lường & Cảm biến > Máy đo: Máy đo độ sâu; Máy đo áp suất; Máy đo nhiệt độ
nb: Maskinvare > Verktøy > Måleverktøy og sensorer > Målere: Dybdemålere; Trykkmålere; Temperaturmålere
pl: Sprzęt > Narzędzia > Narzędzia pomiarowe i czujniki > Przyrządy pomiarowe: Głębokościomierze; Manometry; Mierniki temperatur
th: ฮาร์ดแวร์ > เครื่องมือ > เครื่องมือและเซนเซอร์การวัด > เครื่องวัด: เครื่องวัดความลึก; เครื่องวัดความดัน; เกจวัดอุณหภูมิ
de: Heimwerkerbedarf > Werkzeuge > Messwerkzeuge & Messwertgeber > Messinstrumente: Tiefenmesser; Manometer; Temperaturanzeigegeräte
sv: Metallprodukter > Verktyg > Mätverktyg och sensorer > Mätinstrument: Djupmätare; Tryckmätare; Temperaturmätare
bg-BG: Железария > Инструменти > Измервателни инструменти и сензори > Измервателни уреди: Дълбокомери; Манометри; Уреди за измерване на температурата
sl-SI: Gradbena oprema > Orodja > Merilna orodja in senzorji > Merilniki: Merilniki globine; Merilniki tlaka; Merilniki temperature
ro-RO: Feronerie > Unelte > Instrumente de măsură și senzori > Calibre: Indicatoare de adâncime; Manometre; Indicatoare temperatură
pt-PT: Equipamento > Ferramentas > Ferramentas e sensores de medição > Indicadores: Indicadores de profundidade; Indicadores de pressão; Indicadores de temperatura
fr: Quincaillerie > Outils > Outils de mesure et détecteurs > Manomètres: Manomètres de profondeur; Manomètres de pression; Manomètres de température
ja: DIY用品 > 工具 > 測定機器・センサー > 計器: デプスゲージ; 圧力計; 温度ゲージ
da: Isenkram > Redskaber > Måleredskaber og -sensorer > Måleredskaber: Dybdemålere; Trykmålere; Temperaturmålere
nl: Bouwmaterialen > Gereedschap > Meethulpmiddelen en sensoren > Meters: Dieptemeters; Manometers; Temperatuurmeters
el: Υλικά κατασκευών > Εργαλεία > Εργαλεία και αισθητήρες μετρήσεων > Μετρητές: Μετρητές βάθους; Μανόμετρα; Θερμομετρητές
hr-HR: Željezarija > Alati > Mjerni alati i senzori > Mjerači: Dubinomjeri; Mjerači tlaka; Mjerači temperature
cs: Kutilství a řemeslo > Nářadí a nástroje > Měřicí nástroje a přístroje > Měřidla: Hloubkoměry; Tlakoměry; Teploměry
sk-SK: Náradie > Nástroje > Meracie nástroje a snímače > Meradlá: Hĺbkomery; Tlakomery; Teplomery
es: Bricolaje > Herramientas > Sensores y herramientas de medida > Calibradores y micrómetros: Medidores de profundidad; Manómetros; Medidores de temperatura
zh-TW: 硬體 > 工具 > 測量工具和感測器 > 量錶: 深度測量錶; 壓力測量錶; 溫度測量錶
lt-LT: Techninė įranga > Įrankiai > Matavimo įrankiai ir jutikliai > Matuokliai: Gylio matuokliai; Slėgio matuokliai; Temperatūros matuokliai